臺灣臺北地方法院交通事件裁定　　　　　　　　　九十一年度交聲字第一四七四號
　　異議人即　甲○○　男　二十.
　　受處分人
右列受處分人因違反道路交通管理處罰條例案件，對於台北市交通事件裁決所中華民
國九十一年十月三日所為之處分（原處分案號：北市裁三字第駕裁二二－Ｚ0000
0000號），聲明異議，本院裁定如左：
    主  文
異議駁回。
    理  由
一、按汽車駕駛人駕駛車輛未隨身攜帶駕駛執照者，處新台幣（下同）三百元以上六
    百元以下罰鍰，道路交通管理處罰條例第二十五條第三款定有明文。又汽車行駛
    高速公路，應依速限標誌指示，高速公路交通管制規則第五條第一項前段定有明
    文。汽車行駛於高速公路，而不遵管制之規定者，處汽車駕駛人三千元以上六千
    元以下罰鍰，道路交通管理處罰條例第三十三條第一項定有明文。另汽車駕駛人
    駕駛汽車違反道路交通管理處罰條例第三十三條規定者，除應依該條所規定之罰
    鍰處罰外，並予記違規點數一點，道路交通管理處罰條例第六十三條第一項第一
    款亦定有明文。
二、本件受處分人即異議人甲○○於民國九十一年九月十二日下午二時四十一分許，
    駕駛車號ＤＡ－九二二五號自用小客車，在國道一號高速公路行駛，途經該路段
    南下二四三公里處，該處路段速限為一百公里，受處分人竟以一百十三公里之速
    度超速行駛，而為內政部警政署國道公路警察局第四警察隊（下稱國道四隊）員
    警李俊奇以裝置於警用巡邏車上之雷達測得超速，將受處分人攔停，並發現受處
    分人未攜帶駕駛執照，遂以受處分人有違反上開道路交通管理處罰條例第二十五
    條第三款、第三十三條第一項規定之行為掣單舉發，嗣受處分人於舉發通知單上
    所載之應到案日期前向原處分機關提出申訴，經原處分機關請舉發單位即國道四
    隊調查結果，仍認受處分人有上開違規行為，原處分機關乃依道路交通管理處罰
    條例第二十五條第三款、第三十三條第一項、第六十三條第一項第一款規定於九
    十年十月三日從輕裁處受處分人罰鍰共三千三百元並予記違規點數一點。
三、訊據受處分人固不否認曾於右揭時間未帶駕照，駕駛該車號自用小客車，在該地
    點為警攔停之事實，惟否認有何違反道路交通管理處罰條例規定之行為，辯稱：
    其沒有超速，可能警察是測到另一台吉普車超速云云。經查：受處分人於右揭時
    地駕駛該車超速行駛之違規事實，業據證人即開單告發受處分人之員警李俊奇證
    述綦詳，明確結證稱：吉普車不在雷達測速超速之範圍，當時受處分人的車從內
    線車道要超外線的車，事先就測到受處分人的車超速，本件舉發並無錯誤等語（
    見本院九十一年十一月十二日訊問筆錄）。而證人李俊奇為原處分機關認定受處
    分人有上開違規行為之原證人，並到庭在本院法官面前以具結擔保其證述之真實
    性，且在負擔偽證罪之心理處罰狀態下，以言詞證述本件之待證事實－即受處分
    人有上開違規事實，本院由其詳細之證述已得有受處分人確有上開違規行為之心
    證，且於本件卷存證據資料內並無任何積極證據足以證明證人李俊奇上開證述係
    屬虛偽，亦無有足以令人顯信證人李俊奇證述為不可採之品性證據或前科證據存
    在，本院自不得僅以證人為本件開單告發受處分人之員警而全盤抹煞其在訴訟上
    所具有之證人資格，而受處分人對證人李俊奇之證述並無法舉出或請本院調查任
    何對其有利之證據資料，以使本院對證人所證述受處分人違規之事實產生任何合
    理之懷疑。又交通警察掣單舉發違反道路交通管理處罰條例所列之違規事實，本
    質上為行政處分，係公務員基於職務上之權力，依法就特定之具體事件所為之具
    公法上效果之單方面行政行為，基於公務員為公法上行為具有公信力之原則，該
    行政行為當可被推定為真正，其據以依法處分之事實認定亦為正確無誤，從而本
    件異議人既未能提出證據以資證明其確無違規行為，僅空言稱並未超速，尚難認
    其辯解為可採，本件事證明確，受處分人之違規行為堪以認定。
四、綜上所述，受處分人確有未攜帶駕照在右揭時地駕駛汽車在高速公路超速行駛之
    違規行為，從而原處分機關依上開道路交通管理處罰條例第二十五條第三款、第
    三十三條第一項、第六十三條第一項第一款規定裁處受處分人罰鍰三千三百元，
    並予記違規點數一點，核無違誤，本件受處分人之異議為無理由，應予駁回。
據上論斷，應依道路交通案件處理辦法第十九條，裁定如主文。
中      華      民      國    九十一    年    十二      月    十一    日
                                      臺灣臺北地方法院交通法庭
                                          法  官  陳容正
右正本證明與原本無異。
如不服本裁定應於送達後五日內向本院提出抗告狀
                                          書記官  彭雅慧
中      華      民      國    九十一    年    十二      月    十七    日
